【裁判字號】    98,簡,461
【裁判日期】    990126
【裁判案由】    總統副總統選舉罷免法
【裁判全文】
臺北高等行政法院判決
                                      98年度簡字第461號
原      告  社團法人中國國民黨
代  表  人  甲○○
原      告  乙○○
共      同
訴訟代理人  賴素如律師
            洪文浚律師
被      告  中央選舉委員會
代  表  人  丙○○（主任委員）
訴訟代理人  丁○○
上列當事人間總統副總統選舉罷免法事件，原告不服行政院中華
民國98年6月30日院臺訴字第0980087288號訴願決定，提起行政
訴訟。本院判決如下：
    主  文
原告之訴駁回。
訴訟費用由原告負擔。
    事實及理由
一、程序事項：
    本件係因不服行政機關所為新臺幣（下同）20萬元以下罰鍰
    處分而涉訟者，依行政訴訟法第229條第1項第2款、第2項規
    定及司法院92年9月17日（92）院台廳行一字第23681號、第
    23682號、第23683號令釋意旨，應適用簡易訴訟程序，且依
    同法第233條第1項之規定，簡易訴訟程序之裁判得不經言詞
    辯論為之。又本件原告社團法人中國國民黨（下稱國民黨）
    、被告之代表人原分別為乙○○、張政雄，於訴訟進行中分
    別變更為甲○○、丙○○，業據甲○○、丙○○提出聲明承
    受訴訟狀聲明承受訴訟，本院核無不合，應予准許。
二、事實概要：
    緣原告國民黨之臺南縣委員會於中華民國第12任總統副總統
    選舉競選活動期間（自民國《下同》97年2月23日起至97年3
    月21日止）之97年2月26日，在臺南縣轄內藉自由時報夾報
    ，為其政黨所推薦之候選人甲○○、蕭萬長印發競選宣傳品
    ，惟未載明政黨名稱，案由臺南縣選舉委員會檢具事證陳報
    被告，經提被告第381次委員會議決議，以違反總統副總統
    選舉罷免法第48條第1項規定，依同法第96條第1項、第5項
    規定，分別以98年1月7日中選法字第0983500002號及第0000
    000000號處分書，依序處原告國民黨及其代表人即原告乙○
    ○各新臺幣（下同）10萬元罰鍰。原告不服，提起訴願，遭
    決定駁回，遂向本院提起本件行政訴訟。
三、原告等主張略以：
(一)、依總統副總統選舉罷免法第96條第1項、第5項規定科處政黨
    及政黨代表人罰鍰時，其處罰要件即為同法第48條第1項所
    定之「違法之宣傳品應為政黨為所推薦之候選人所印發之競
    選宣傳品」，故該宣傳品若非政黨所印發之競選宣傳品時，
    即不得認政黨及政黨代表人違反同法第48條第1項之規定，
    而以同法第96條第1項、第5項規定科處罰鍰。惟本件被告及
    訴願決定機關卻未依事實，在無合理、明確之證據下，率以
    該「甲○○對臺南縣之9大當選保證」文宣係原告國民黨所
    印發，而以前開規定裁處原告等罰鍰，原告及訴願決定均有
    違誤，茲說明理由，臚陳如下：
(1)、該「甲○○對臺南縣之9大當選保證」文宣，並非原告國民
    黨所印發：
、查上開宣傳品並非原告國民黨所印發，而係由臺南縣馬蕭競
    選總部所印製第一波發放之文宣，此由該文宣上有載明印製
    機關即「臺南縣馬蕭競選總部製」等字樣即明，此一事實亦
    經原告國民黨之臺南縣委員會於97年4月18日函復臺南縣選
    舉委員會之（97）新一字第129號函中有詳細說明。
、於本案進行訴願之言詞辯論程序中，臺南縣馬蕭競選總部主
    任委員之代理人亦已明確說明該文宣係競選總部印製，且原
    告國民黨之臺南縣委員會之代理人亦明確說明該文宣並非該
    臺南縣委員會所印製，故系爭文宣無論是人證物證，皆足以
    證明該份文宣非屬原告國民黨所印發之宣傳品，自不得以該
    宣傳品上未載明政黨名稱，逕認原告等有違反總統副總統選
    舉罷免法第48條第1項之情事。
(2)、被告及訴願決定機關僅憑馬蕭臺南縣競選總部之回函即認定
    系爭文宣是原告國民黨之臺南縣委員會所印製，實嫌草率，
    且與事實不符：
、被告所據以作成之處分理由，無非係以臺南縣馬蕭競選總部
    復函說明（三）提及「甲○○對臺南縣之九大保證文宣為中
    國國民黨臺南縣黨部所印發之競選文宣」等內容，而據以論
    斷處罰原告等，然查該復函說明（二）中係先提及「中國國
    民黨臺南縣黨部於正、副總統選舉期間成立臺南縣馬蕭競選
    總部」等語，故臺南縣馬蕭競選總部誤認該總部所做成之文
    宣即為原告國民黨之臺南縣委員會所印發之文宣，始於說明
    （三）內記載上開文字，惟原告國民黨之臺南縣委員會與臺
    南縣馬蕭競選總部係為不同之機構，前者為原告國民黨之分
    支機構，後者則為甲○○、蕭萬長於總統副總統競選期間所
    成立之地方競選總部，此二機構各有其負責人及獨立經費，
    並非同一機構，自不得將競選總部即視為政黨之分支機構，
    而將競選總部所印發之文宣全數視為政黨所印發之文宣，亦
    不得僅以上開馬蕭競選總部復函逕認該文宣品係原告國民黨
    所印發，而應依相關事證予以判斷究係何單位所印發，始為
    合法允當。
、詎被告竟完全忽視該文宣係由該臺南縣馬蕭競選總部印製之
    事實，僅憑該競選總部之回函，即恝置原告等之抗辯於不顧
    ，率爾認定，況且此一事實業經該總部於訴願進行言詞辯論
    程序中，亦坦誠係其所印製。職此，被告及訴願決定機關僅
    以上開臺南縣馬蕭競選總部之復函即認原告國民黨有違反總
    統副總統選舉罷免法第48條第1項之規定，並據而依同法第
    96條第1項、第5項規定對原告等處以罰鍰，即有疏誤，自應
    將原處分及訴願決定撤銷。
(3)、系爭文宣於臺南縣選舉委員會移送被告時，並非認定該文宣
    係由原告國民黨所印發：
、查本件於地方選舉委員會即臺南縣選舉委員會移送被告時，
    其所移送之案由為「第12任總統副總統選舉競選活動期間，
    候選人甲○○及蕭萬長先生所印發競選文宣品，未親自簽名
    」，亦即地方選舉委員會於檢視該文宣品後，亦認該文宣品
    並非原告國民黨所印製，詎該案提送至被告後，竟無理由改
    認定該文宣品係為原告國民黨所印製，遂而處罰原告等，然
    觀之其改變處罰對象不僅與事實未合，亦於法未符，其箇中
    之因由，實殊難想像。
、按依總統副總統選舉罷免法第48條第1項規定，只有「候選
    人」及「政黨」於競選活動期間所印製之競選宣傳品，才有
    應於該宣傳品上由候選人親自簽名或載明政黨名稱之必要，
    倘非屬上述之「候選人」及「政黨」，則其他印製競選文宣
    之人即不受上開條文之規定之限制，當亦不受同法第96條規
    定之處罰。職此，系爭文宣係由臺南縣馬蕭競選總部所印製
    ，該文宣於右下角亦已載明「臺南縣馬蕭競選總部製」等字
    樣，顯見該文宣確非候選人甲○○、蕭萬長所印發，亦非原
    告國民黨或其地方黨部所印發，行政機關基於依法行政、依
    法裁罰之原則，自不能以推測、擬制等方式即認該文宣係為
    原告國民黨或其地方黨部所印發，而對原告等依總統副總統
    選舉罷免法第96條第1項、第5項規定裁罰。
(4)、本件並非前揭總統副總統選舉罷免法所欲處罰之行為，原告
    亦無任何違反前揭規定之行為：
    按總統副總統選舉罷免法中有關競選文宣中，若屬政黨印製
    者應載明政黨名稱之規定，其立法之目的係為避免於選舉競
    選活動期間，因文宣上未載明印發之候選人姓名或政黨名稱
    ，使得部分候選人或政黨以散佈匿名文宣方式惡意攻擊、抹
    黑其他候選人，致影響選舉之公平性，故乃制定此一罰則以
    規範候選人及政黨。然系爭文宣上有載明印製機關為臺南縣
    馬蕭競選總部，且其內容亦非屬惡意攻訐、抹黑其他候選人
    之黑函，本即不屬前揭法條所欲處罰之行為，更何況前揭規
    定自制訂後迄今已近十餘年，在如此長的時間裡從事政治活
    動、參與各項選舉之原告國民黨對此規定，知之甚詳，當然
    不會違反上開規定。且被告於訴願進行言詞辯論程序時，亦
    自承未曾對政黨有依上開規定予以裁罰之案例，何以系爭文
    宣已事證清楚非原告國民黨所為，被告無任何事證卻仍一意
    孤行裁罰原告等，實令人匪夷所思。故被告及訴願決定機關
    所為之處分及決定，顯然過於草率，且未審慎認定事實以適
    用法律，顯有違誤，而應予撤銷。
(5)、被告及訴願決定機關違反行政程序法之規定：
    揆諸前述，系爭文宣實非原告國民黨所印發，已事理至明，
    且被告及訴願決定機關亦無任何事證，足以證明系爭文宣係
    原告國民黨所為，竟率爾認定其所印發，且對其有利之主張
    ，又完全恝置不採及未合理說明不採之理由。按依行政程序
    法第9條規定，行政機關就該管行政程序，應於當事人有利
    及不利之情形，一律注意，被告及訴願決定機關就前開對原
    告等有利之事證顯然未予注意，且未於原處分及訴願決定書
    中說明上開有利原告等之事證有何不足以採取之理由，故依
    上開法條規定，原處分及訴願決定就此自有違誤，而應予撤
    銷。
(二)、綜上所陳，原告等之所以堅持提此訴訟，實乃因政黨年年皆
    會遇到選舉，而政黨所推薦提名之候選人及其所成立之競選
    總部甚多，苟若每一參選人競選總部所印製之文宣，被告一
    律率爾認定即為政黨所為，設若此例一開，不僅與原本立法
    目的不合，亦與法未符。為此，訴請判決撤銷訴願決定及原
    處分。
四、被告則略以：
(一)、按總統副總統選舉罷免法第48條第l項規定，候選人印發以
    文字、圖畫從事競選之宣傳品，應親自簽名；政黨於競選活
    動期間，得為其所推薦之候選人印發以文字、圖畫從事競選
    之宣傳品，並應載明政黨名稱。同法第96條第1項、第5項規
    定，違反第48條第1項規定者，處新臺幣10萬元以上100萬元
    以下罰鍰。政黨、法人或非法人團體違反第48條第1項規定
    者，依第1項規定，併處罰其代表人及行為人。
(二)、原告國民黨之臺南縣委員會於第12任總統副總統選舉競選活
    動期間之97年2月26日，在臺南縣轄內藉自由時報夾報，印
    發其政黨所推薦候選人而未載明政黨名稱之競選宣傳品，有
    臺南縣選舉委員會97年4月28日南縣選四字第0971550309號
    函附資料及同年10月7日南縣選四字第0971501694號函影本
    可證。其違反總統副總統選舉罷免法第48條第l項規定，洵
    堪認定。案經被告於97年7月7日召開第12任總統副總統選舉
    涉嫌違法案件第4次會議審查及第381次委員會議決議，以違
    反總統副總統選舉罷免法第48條第1項，依同法第96條第1項
    、第5項規定，分別處原告國民黨及其代表人即原告乙○○
    各10萬元罰鍰。
(三)、法務部97年11月12日法律字第0970037318號函釋略以，政黨
    依人民團體法第47條規定，不得成立區域性政黨，僅得設分
    支機構，該分支機構即無獨立法人格。又總統副總統選舉罷
    免法或其他法律亦未明文規定得以政黨分支機構為處罰對象
    ，從而政黨分支機構如有違反總統副總統選舉罷免法情事，
    基於處罰法定原則，仍應以政黨為處罰對象。是上開印發之
    宣傳品，雖為原告國民黨之臺南縣委員會所印發，惟其為原
    告國民黨之分支機構，依上開法務部函釋意旨，仍應以原告
    國民黨為處罰對象。
(四)、本案被告係參據臺南縣選舉委員會97年4月28日南縣選四字
    第0971550309號函及同年10月7日南縣選四字第0971501694
    號函與所附資料及臺南縣馬蕭競選總部97年3月3日（97）新
    一字第071號函，核認其有前述違反規定之事實，裁處所據
    事實客觀上明白足以確認。原告等（答辯狀誤載為被告）一
    再執持系爭文宣為臺南縣馬蕭競選總部所印製，與候選人及
    原告國民黨均無關聯一節，按總統副總統選舉，為全國性之
    選舉，一般情形，候選人及政黨均於各縣市成立競選辦事處
    ，以從事選舉宣傳，而競選辦事處之成立，不外由候選人委
    任特定人或政黨經由分支機構為之。是以競選宣傳品，縱非
    候選人或政黨親自印發，而係由候選人委任之特定人或政黨
    分支機構成立之競選辦事處所印發，依常理，均為候選人或
    政黨所授意或默許，其有違規情事者，自應就候選人或政黨
    予以裁罰。系爭宣傳品為原告國民黨之臺南縣委員會所印發
    ，依上開法務部函釋及總統副總統選舉罷免法規定，對原告
    等裁罰，並無違誤。
(五)、綜上所述，本件原告之訴為無理由，爰請判決駁回原告之訴
    。
五、本院查：
(一)、按「候選人印發以文字、圖畫從事競選之宣傳品，應親自簽
    名；政黨於競選活動期間，得為其所推薦之候選人印發以文
    字、圖畫從事競選之宣傳品，並應載明政黨名稱，二個以上
    政黨共同推薦一組候選人者，應同時載明共同推薦之所有政
    黨名稱。宣傳品之張貼，以候選人競選辦事處、政黨辦公處
    及宣傳車輛為限。」及「（第1項）違反…第48條第1項…規
    定者，處新臺幣10萬元以上100萬元以下罰鍰。…（第5項）
    政黨…違反第48條第1項…規定者，依第1項規定，併處罰其
    代表人及行為人…。」分別為總統副總統選舉罷免法第48條
    第1項及第96條第1項、第5項前段所明文。次按總統副總統
    選舉罷免法第48條之立法理由為：「明定報紙、雜誌所刊登
    之競選廣告，應於該廣告中載明政黨名稱或候選人姓名，以
    避免第三人不實刊登廣告惡意抹黑，影響選舉風氣。」
(二)、臺南縣選舉委員會監察小組委員於97年2月26日簽發「涉嫌
    妨害選舉罷免通知書」，上載「涉嫌人：甲○○、蕭萬長，
    違法行為：甲○○、蕭萬長候選人於競選活動期間印發競選
    文宣品，未親自簽名（如…自由時報夾報），所違法規：總
    統副總統選舉罷免法第48條第1項」。臺南縣選舉委員會以
    97年2月29日南縣選四字第0971550156號函檢送「涉嫌妨害
    選舉罷免通知書」予臺南縣馬蕭競選總部，臺南縣馬蕭競選
    總部以97年3月3日（97）新一字第071號函向臺南縣選舉委
    員會提出申訴，其內容略以：「…說明：…二、針對本案，
    謹提出申訴意見如下：(一)甲○○對臺南縣之九大保證文宣非
    一般個人文宣，屬區域性文宣。(二)中國國民黨臺南縣黨部於
    正、副總統選舉期間成立臺南縣馬蕭競選總部。在總統副總
    統選舉罷免法第48條條文中，應從寬認定屬於政黨運作之文
    宣。(三)甲○○、蕭萬長為中國國民黨推薦之正、副總統候選
    人。甲○○對臺南縣之九大保證文宣為中國國民黨臺南縣黨
    部所印發之競選文宣，且文宣並非無任何政黨、競選總部名
    稱。」臺南縣選舉委員會於97年4月18日召開第209次委員會
    會議，就本案決議：…請國民黨部再補充說明後移送中央選
    舉委員會，以供其裁決時參考。原告國民黨之臺南縣委員會
    以97年4月18日（97）新一字第129號函向臺南縣選舉委員會
    提出申訴，其內容略以：「…說明：一、本縣馬蕭競選總部
    自97年2月17日舉行成立大會後即由文宣組專門負責選戰文
    宣策劃及印製工作。二、本會針對「9大當選保證」之文宣
    品，欲說明之事實如下：(一)選罷法明訂文宣品須由候選人簽
    名或載明政黨名稱，立意應為恐匿名發放攻擊、污衊等類似
    黑函，致影響選情，但平心而論該份文宣屬『政見文宣』，
    僅以闡述政見為主，且於右下角載明『臺南縣馬蕭競選總部
    製』，並非匿名為之，建請勿拘於制式條文，應著眼於立法
    原意。(二)該波文宣品係臺南縣馬蕭競選總部第一波文宣，本
    會經縣選委會來電告知後，對該份文宣尚未發放之部分立即
    加蓋本黨之橡皮印章始繼續發放，顯見純屬無心之過。(三)自
    該波文宣後，本縣馬蕭競選總部至選前繼續製發之10餘份文
    宣即遵照規定載明政黨名稱，未再有違規情事。三、衡諸上
    述實情，建請貴會層轉中央選委會能予從寬處理。」臺南縣
    選舉委員會以97年4月28日南縣選四字第0971550309號函檢
    具事證陳報被告，被告召開第379次委員會議，決議：請查
    明（系爭競選文宣品）是否於競選期間散發，提下次委員會
    議審議。被告以97年10月2日中選法字第0973500215號函請
    臺南縣選舉委員會查明系爭競選文宣品是否於競選活動期間
    散發。臺南縣選舉委員會以97年10月7日南縣選四字第09715
    01694號函覆被告略以：「主旨：…經查係於競選活動期間
    所散發…。說明：…經查係於97年2月26日藉自由時報夾報
    ，於本縣轄內所為。」被告就政黨分支機構違反總統副總統
    選舉罷免法第48條第1項規定如何裁罰疑義乙案，以97年10
    月6日中選法字第0973500218號函請法務部提供意見，法務
    部以97年11月12日法律字第0970037318號函覆被告略以：「
    …說明：…三、關於政黨分支機構違反總統副總統選舉罷免
    法時，得否以該分支機構為處罰對象乙節，按人民團體法第
    5條規定人民團體得分級組織，其分級組織之設立，應依人
    民團體法向當地主管機關辦理，故『分級組織』係依法設立
    並辦理立案，有其獨立之法人格。另同法第6條但書規定，
    人民團體經主管機關核准者，得設分支機構。其所定『分支
    機構』，參照76年12月15日非常時期人民團體組織法（人民
    團體法修正前名稱）修正草案第6條修正理由，係指各團體
    之派出機構，秉承所屬團體之決策而為運作，其性質與第5
    條之『分級組織』有所區別，並不具有獨立之法人格。而政
    黨依人民團體法第47條規定，不得成立區域性政黨，僅得設
    分支機構，該分支機構即無獨立法人格。又總統副總統選舉
    罷免法或其他法律亦未明文規定得以政黨分支機構為處罰對
    象，從而政黨分支機構如有違反總統副總統選舉罷免法情事
    ，基於處罰法定原則，仍應以政黨為處罰對象。」被告遂分
    別以98年1月7日中選法字第0983500002號及第0000000000號
    處分書，依序處原告國民黨及其代表人即原告乙○○各10萬
    元罰鍰，有原處分卷附之涉嫌妨害選舉罷免通知書、臺南縣
    馬蕭競選總部97年3月3日（97）新一字第071號函、臺南縣
    選舉委員會第209次委員會會議紀錄、原告國民黨之臺南縣
    委員會97年4月18日（97）新一字第129號函、臺南縣選舉委
    員會97年4月28日南縣選四字第0971550309號函、被告97年
    10月2日中選法字第0973500215號函、臺南縣選舉委員會97
    年10月7日南縣選四字第0971501694號函、被告97年10月6日
    中選法字第0973500218號函、法務部97年11月12日法律字第
    0970037318號函、被告98年1月7日中選法字第0983500002號
    及第0000000000號處分書等影本可稽。
(三)、按「同一組候選人於競選活動期間，得設立競選辦事處；其
    設立競選辦事處二所以上者，除主辦事處以候選人為負責人
    外，其餘各辦事處，應由候選人指定專人負責，並應將辦事
    處地址、負責人姓名，向中央選舉委員會登記。」為總統副
    總統選舉罷免法第42條第1項所明定。準此，政黨所推薦之
    候選人固係以候選人之名義在各縣市設立競選辦事處，指定
    專人負責，從事競選活動，惟因總統副總統選舉為全國性之
    選舉，而候選人及其所指定之各該負責人均係政黨高層人士
    ，無法綜理萬機，依常情，係由政黨介入從事競選活動，是
    競選之宣傳品縱係以候選人所設立之競選辦事處或競選總部
    之名義印發，依常理，係候選人或政黨所授意或默許，其有
    違規情事者，自應對候選人或政黨裁罰。本件第12任總統副
    總統選舉候選人甲○○、蕭萬長係原告國民黨所推薦之候選
    人，於97年1月27日填送設立競選辦事處登記書，在臺南縣
    新營市○○路34號設立臺南縣競選總部，負責人為吳清基，
    有本院卷附之設立競選辦事處登記書可證。又系爭競選之宣
    傳品固記載「臺南縣馬蕭競選總部製」，惟查臺南縣新營市
    ○○路34號即為原告國民黨之臺南縣黨部地址，有本院卷附
    之原告國民黨全球資訊網【縣市黨部】網頁可佐，且觀諸上
    開臺南縣馬蕭競選總部97年3月3日（97）新一字第071號函
    謂：「甲○○對臺南縣之九大保證文宣非一般個人文宣，屬
    區域性文宣。中國國民黨臺南縣黨部於正、副總統選舉期間
    成立臺南縣馬蕭競選總部。甲○○對臺南縣之九大保證文宣
    為中國國民黨臺南縣黨部所印發之競選文宣」，及原告國民
    黨之臺南縣委員會97年4月18日（97）新一字第129號函謂：
    「該波文宣品係臺南縣馬蕭競選總部第一波文宣，本會經縣
    選委會來電告知後，對該份文宣尚未發放之部分立即加蓋本
    黨之橡皮印章始繼續發放，顯見純屬無心之過。自該波文宣
    後，本縣馬蕭競選總部至選前繼續製發之10餘份文宣即遵照
    規定載明政黨名稱，未再有違規情事」，暨法務部97年11月
    12日法律字第0970037318號函謂：「政黨依人民團體法第47
    條規定，不得成立區域性政黨，僅得設分支機構，該分支機
    構即無獨立法人格。又總統副總統選舉罷免法或其他法律亦
    未明文規定得以政黨分支機構為處罰對象，從而政黨分支機
    構如有違反總統副總統選舉罷免法情事，基於處罰法定原則
    ，仍應以政黨為處罰對象」各等語，足見被告審議結果，以
    原告國民黨之臺南縣委員會於第12任總統副總統選舉活動期
    間，介入臺南縣馬蕭競選總部從事競選活動，以臺南縣馬蕭
    競選總部名義印發系爭競選之宣傳品，卻未載明政黨名稱，
    違反總統副總統選舉罷免法第48條第1項規定，乃依同法第
    96條第1項、第5項規定，分別處原告等各10萬元罰鍰，揆諸
    上揭規定及立法理由，並無不合。是原告主張系爭文宣並非
    原告國民黨所印發；被告及訴願決定機關僅憑臺南縣馬蕭競
    選總部之回函遽認系爭文宣是原告國民黨之臺南縣委員會所
    印製，實嫌草率，且與事實不符；臺南縣選舉委員會將本案
    移送被告時，並非認定系爭文宣係由原告國民黨所印發；本
    件並非上揭總統副總統選舉罷免法所欲處罰之行為，原告亦
    無任何違反前揭規定之行為；被告及訴願決定機關違反行政
    程序法第9條規定云云，無非卸責之詞，殊無足採。
六、綜上所述，原處分認事用法並無違誤，訴願決定予以維持，
    亦無不合，原告訴請撤銷訴願決定及原處分，並無理由，應
    予駁回。
七、本件事證已臻明確，兩造其餘攻擊防禦方法，核與本件判決
    結果不生影響，無庸逐一論述，併予敘明。
八、據上論結，本件原告之訴為無理由，依行政訴訟法第233條
    第1項、第236條、第98條第1項前段、第104條、民事訴訟法
    第85條第1項前段，判決如主文。
中    華    民    國    99    年     1    月   26     日
                       臺北高等行政法院第七庭
                                       法  官  吳慧娟
上為正本係照原本作成。
本件以訴訟事件所涉及之法律見解具有原則性者為限，始得於本
判決送達後20日內向本院提出上訴狀並表明上訴理由，如已於本
判決宣示後送達前提起上訴者，應於判決送達後20日內補具上訴
理由（均按他造人數附繕本），且經最高行政法院許可後方得上
訴。
中    華    民    國    99    年     1    月   26     日
                                       書記官  陳清容


司法院資訊處製作；財團法人民間司法改革基金會備份。
